臺灣臺中地方法院刑事判決            100年度簡上字第179號
上  訴  人
即  被  告  顏雲年
上列上訴人即被告因詐欺案件，不服本院臺中簡易庭100年度中
簡字第730號中華民國100年3月23日第一審簡易判決（聲請簡易
判決處刑案號：臺灣臺中地方法院檢察署100年度偵字第4039號
），提起上訴，本院管轄之第二審合議庭判決如下：
    主    文
上訴駁回。
    犯罪事實及理由
一、本案經本院審理結果，認第一審簡易判決認事、用法及量刑
    均無不當，應予維持，並引用本院第一審簡易判決書記載之
    犯罪事實、證據及理由（如附件）。
二、上訴人即被告顏雲年（下稱被告）上訴意旨略以：伊係因找
    工作才郵寄金融卡、密碼給對方，後來等對方等了幾天都沒
    有通知要工作，電話亦不通，伊就打電話掛失帳戶並報案，
    伊也是受害人，並沒有幫助詐欺之故意，應不為罪，請求撤
    銷原判決云云。惟查：被告於本院審理時供稱：「（問：之
    前你說對方要你叫金融卡給他，你覺得怪怪的？）我有跟我
    女朋友說，她叫我不要被人家騙了，但是我那時急著要找工
    作，我當時金融卡裡面也沒有錢了，我想說這樣我就不會有
    損失」、「（問：若你當時存摺內有很多錢，那你還會不會
    把金融卡寄給對方？）那我就不會寄給對方了」等語明確，
    足認被告對於欲交付金融卡、密碼給對方前，其主觀上已對
    對方此一要求之目的產生懷疑、不信任，只因該帳戶內沒有
    餘額，被告認為其本身不會有任何損失，因而縱使懷疑對方
    可能持之作財產犯罪之非法使用，亦冒險一賭，放任陌生人
    使用其帳戶，據此，被告在心中有疑慮下，猶任意交付金融
    卡、密碼等物予毫無信賴基礎之陌生人，又無法控管該陌生
    人如何使用其金融卡、密碼等物，自難解免被告有幫助詐欺
    犯罪之不確定故意之認定。次查，現今金融交易極為便捷，
    轉帳、匯款、提領皆可透過臨櫃、語音、網路、自動櫃員機
    等方式在極短之時間內完成，數天之時間已足夠供持有被告
    帳戶之金融卡之人向被害人施詐術後將金錢匯入並提領贓款
    ，被告於交付金融卡、密碼後縱有掛失、報案之行為，然已
    相隔數日之久，其交付金融卡、密碼帳號之行為對被害人遭
    詐騙之結果有其助力，仍無礙於被告上開不確定故意之認定
    ，被告嗣後掛失、報案之行為，尚不足以作為有利於被告之
    認定。此外，原審於簡易判決中業已詳細敘明判決認定被告
    有罪之理由甚明，被告猶執前詞，辯稱無幫助犯罪之故意云
    云，顯不足採。綜上，原審就被告犯行予以論罪科刑，核無
    違誤，被告提起本件上訴，指摘原審判決不當，請求撤銷原
    審判決，尚無理由，應予駁回。
據上論斷，應依刑事訴訟法第455條之1第1項、第3項、第36 8條
、第373條，判決如主文。
本案經檢察官王全中到庭執行職務。
中    華    民    國   100    年    8     月    10    日
              刑事第十六庭  審判長法  官  王世華
                                  法  官  楊欣怡
                                  法  官  蔡美華
上為正本係照原本作成。
本件不得上訴。
                                  書記官  謝惠雯
中    華    民    國   100    年    8     月    10    日
附錄論罪科刑法條
中華民國刑法第339條
意圖為自己或第三人不法之所有，以詐術使人將本人或第三人之
物交付者，處 5 年以下有期徒刑、拘役或科或併科 1 千元以下
罰金。
以前項方法得財產上不法之利益或使第三人得之者，亦同。
前二項之未遂犯罰之。